【裁判字號】    98,抗,387
【裁判日期】    981209
【裁判案由】    聲請再審
【裁判全文】
臺灣高等法院臺南分院刑事裁定         98年度抗字第387號
聲  請  人  甲○○
上列聲請人因公共危險案件，不服臺灣雲林地方法院98年10月
30日98年度聲再字第6號裁定，提起抗告，本院裁定如下：
    主  文
抗告駁回。
    理  由
一、抗告意旨略以：
    （一）抗告人甲○○因一時糊塗喝酒，造成了錯，希望法官
          給予被告一個機會，改過自新，因被告還有2個小孩
          在讀書，一個大陸配偶，很需要我一個人賺錢養家，
          大陸老婆一個人看家，又無謀生能力，實在不想讓社
          會有所負擔，抗告人現於監獄執行中，被告認為對政
          府毫無貢獻，反而增加負擔，被告非罪大惡極，也非
          頑劣份子，被告已深知悔改，相當自責，望法官能從
          輕量刑，以符合法律與人民之感情，懇請法官法外施
          恩，被告感激不盡。
    （二）判刑8個月，與殺人、傷害罪相較之下實在太重，懇
          請法官重新裁量。
二、按有罪之判決確定後，因發現確實之新證據，固得依刑事訴
    訟法第420條第1項第6款為受判決人之利益聲請再審。惟所
    謂「發現確實之新證據」，係指該證據於事實審法院判決前
    業已存在，為法院、當事人所不知，不及調查斟酌，至其後
    始行發現，且就證據本身形式觀察，固不以絕對不須經過調
    查程序為條件，但必須顯然可認為足以動搖原有罪之確定判
    決，而為受判決人無罪、免訴、免刑或輕於原判決所認罪名
    之判決者為限。亦即該「新證據」須可認為確實具有足以動
    搖原確定判決，而對受判決人為更有利判決之「確實性」外
    ，尚須具備該證據係在事實審法院於判決前已存在，因未經
    發現，不及調查斟酌，或審判時未經注意，至其後始行發現
    之「嶄新性」特質，二者均屬不可或缺，倘若未具備上開「
    確實性」與「嶄新性」二種聲請再審新證據之特性，即不能
    據為聲請再審之原因（最高法院90年台抗字第71號判決意旨
    參照）。再所謂「應受輕於原判決所認罪名之判決」，係指
    應受較輕罪名之判決而言，至宣告刑之輕重，乃量刑問題，
    不在本款所謂罪名之內（最高法院56年度台抗字第102號判
    例意旨參照）。
三、經查：
    抗告人以雲林地方法院以98年交易字第57號刑事判決，所判
    處被告之有期徒刑8月刑期實嫌過重，並請求法院考量被告
    因犯罪所生之危險或損害，犯罪後態度及被告家庭狀況等等
    ，給予從輕量刑等。惟依刑事訴訟法第420條第1項第6款聲
    請再審，須據以聲請再審之證據，足以認定受判決人應受無
    罪、免訴、免刑或輕於原判決所認罪名之判決者為限。是以
    ，抗告人主張量刑過重，與犯罪所應成立之罪名無涉，揆諸
    上開說明，尚不得據為刑事訴訟法第420條第1項第6款之再
    審理由。
四、綜上所述，原裁定認本件抗告人據以聲請再審之證據，與刑
    事訴訟法第420條第1項第6款所謂「確實之新證據」要件不
    合，而駁回抗告人再審之聲請，經核尚無違誤。抗告人抗告
    意旨，仍執陳詞，指摘原裁定不當，為無理由，應予駁回。
五、據上論結，應依刑事訴訟法第412條，裁定如主文。
中    華    民    國    98    年    12    月    9     日
                  刑事第五庭    審判長法  官  楊明章
                                      法  官  蔡美美
                                      法  官  戴勝利
以上正本證明與原本無異。
不得再抗告。
                                      書記官  陳淑貞
中    華    民    國    98    年    12    月    9     日


司法院資訊處製作；財團法人民間司法改革基金會備份。
